臺灣士林地方法院民事簡易判決
                                  111年度士簡字第1062號
原      告  約有防衛精密科技有限公司

法定代理人  柳約有
被      告  朱秀寬
訴訟代理人  陳保志
上列當事人間請求返還所有物事件，於中華民國111年9月28日言
詞辯論終結，本院判決如下︰
    主  文
原告之訴駁回。
訴訟費用新臺幣肆仟玖佰陸拾元由原告負擔。
    事實及理由
一、原告主張：
　㈠被告於民國104年7月5日下午，以被告自己行為向原告取得防
    衛系統產品（包含防衛系統主機YPS-66、YPS-77、YPS-88共
    3台、微波偵測器6個、遙控啟動警戒、遙控啟動及解除警戒
    信號發射器6個，以下合稱系爭防衛系統），經原告於108年
    9月19日以土城青雲郵局第269號存證信函，定期限請被告於
    存證信函送達7日內，書面回覆通知原告於108年何時可向被
    告取回系爭防衛系統，然被告均置之不理。為此，爰依民法
    第767條第1項中段或前段之規定，先位聲明請求被告應返還
    系爭防衛系統，如被告不能返還系爭防衛系統，另依民法第
    184條第2項或第1項前段、第215條之規定，備位聲明請求被
    告應給付原告新臺幣（下同）450,125元，其中10萬元自起
    訴狀繕本送達翌日起至清償日止，按年息百分之5計算之利
    息，其中350,125元自110年10月21日起至清償日止，按年息
    百分之5計算之利息。
  ㈡對被告抗辯之陳述：原告並沒有主張訴訟對象錯誤，依臺北
    地方法院105年度北小字第1580號（下稱1580案）判決案）
    ，1580案證人即本件被告於1580案證述訴外人北電科技企業
    有限公司（下稱北電公司）及負責人皆不知情本件系爭防衛
    系統設備，又鈞院107年度士小字第391號判決（下稱391案
    ），認定訴外人約有防衛股份有限公司與北電公司間確定沒
    有訂定使用防衛系統之契約關係，關於現場主機，原告有於
    交付系爭防衛系統後在現場拍照，依據民事訴訟法第280條
    前段規定，被告並沒有爭執該系爭防衛系統並非原告手機簡
    訊對話畫面中所提設備，況且依據約有防衛系統產品保固服
    務付款約定書第24條規定，系爭防衛系統設備所有權永久屬
    於原告，原告依據收款收據向被告請求返還系爭防衛系統設
    備。
二、被告則以：
　㈠原告主張民法第767條規定，其訴訟對象錯誤，前審已有定論
    ，因訴訟對象錯誤，故其衍生權利義務亦不復存在，因此原
    告主張民法第184條、第215條、第226條均失其所據。
　㈡原告違反民事訴訟法第249條第1項第8款，原告為謀不相稱之
    利益，自事發7年以來，屢次對被告及其過世之子（即訴外
    人陳建宏)與北電公司提出告訴，刑事均以不起訴結案，民
    事均遭駁回定讞，原告不思歷次判決所指之謬誤，於被告之
    子即陳建宏過世後，仍執意以訴訟手段騷擾年邁被告，以司
    法公器做為滿足其私欲之工具，甚至明知理由牽強仍不放棄
    ，以造成被告生活困擾、精神痛苦為樂。
　㈢原告提出之系爭防衛系統設備現場照片上面的日期跟原檔的
    日期是否相符，應由原告負責舉證，如無法舉證，該證據沒
    有證據力，縱使照片日期為真，也只能證明當天原告有照相
    之事實，不能證明當天有安裝等語，資為抗辯。並聲明：原
    告之訴駁回，如受不利判決，願供擔保免予假執行。
三、得心證之理由：
　㈠本件原告主張其於104年7月5日與北電公司曾簽訂  「約有防
    衛系統產品保固服務付款約定書」（下稱系爭契約），將系
    爭防衛系統裝設於北電公司，然1580案判決以北電公司並未
    授與被告代理權限簽訂系爭契約，認定原告與北電公司間就
    系爭契約並未成立，駁回原告1580案之請求，被告於1580案
    以證人身分證述其在系爭契約簽名，被告係自己行為與原告
    簽約，原告又於104年7月5日將系爭防衛系統裝設完畢，且
    系爭契約第24條約定系爭防衛系統所有權永久屬於原告，被
    告自應將系爭防衛系統返還原告，如被告不能返還，被告應
    給付系爭防衛系統折舊金額等情。然此為被告否認，並以前
    詞抗辯。
　㈡按當事人主張有利於己之事實者，就其事實有舉證之責任，
    民事訴訟法第277條定有明文。又民事訴訟如係由原告主張
    權利者，應先由原告負舉證之責，若原告先不能舉證，以證
    實自己主張之事實為真實，則被告就其抗辯事實即令不能舉
    證，或其所舉證據尚有疵累，亦應駁回原告之請求。經查，
    原告固提出甲方為北電公司、乙方為原告、被告為甲方承辦
    代理人之系爭契約及被告於105年4月20日所傳送要求原告取
    回系爭防衛系統之簡訊畫面為佐證（見本院士小卷第43至47
    頁），另經本院調閱1580案卷宗，被告於1580案審理時確曾
    以證人身份證述其曾在系爭契約簽名，並將北電公司大小章
    交由原告法定代理人用印等情（見北院1580卷第62頁反面）
    ，然此僅能證明原告與北電公司間就系爭契約並未成立，尚
    無法遽認系爭契約存在於兩造間，原告主張被告係自己行為
    與原告簽約乙節，恐嫌速斷。
　㈢至原告另提出手機拍攝時間為104年7月5日19時42分及19時43
    分之照片2張，佐證被告於104年7月5日在系爭契約簽名後，
    原告曾有裝設系爭防衛系統乙節。然訴外人約有防衛股份有
    限公司（下稱約有公司）以其與北電公司於97年9月5日曾簽
    訂「約有防衛系統產品保固服務付款約定書」，北電公司自
    97年10月4日起每月均有支付防衛系統使用費用，但北電公
    司自104年7月5日起今（按即原告於391案起訴日之107年2月
    9日）繼續使用防衛系統，而對北電公司請求給付費用等情
    ，業經本院調閱391案卷宗核閱無訛，參以約有公司裝設於
    北電公司之防衛系統，與本件原告先位聲明所請求被告返還
    之系爭防衛系統相同、裝設地點均為北電公司，而原告與訴
    外人約有公司之負責人均為相同，且約有公司於391案係請
    求北電公司自104年7月5日後使用防衛系統之使用費用，則
    原告於104年7月5日簽訂系爭契約後，是否另行安裝系爭防
    衛系統於北電公司，誠有疑問。縱前述手機拍攝照片確為10
    4年7月5日拍攝，亦僅能證明原告法定代理人曾於前述時間
    ，就防衛系統為拍照之事實，並無法認定原告於107年7月5
    日簽訂系爭契約後，曾另行交付或安裝系爭防衛系統之事實
    ，原告既無法證明有另行交付或安裝系爭防衛系統予被告之
    事實，則原告依民法第767條第1項中段或前段，先位請求被
    告返還系爭防衛系統，即屬無據。雖原告另以被告若無法返
    還系爭防衛系統，依民法第184條第2項或第1項前段、第215
    條等規定，備位請求被告給付系爭防衛系統折舊價額及遲延
    利息之部分，因原告無法證明被告曾取得系爭防衛系統之事
    實，被告當無從侵害系爭防衛系統權利之可能，原告前述備
    位請求部分，同屬無據。
四、從而，原告先位請求被告應返還系爭防衛系統及備位請求被
    告應給付原告450,125元，其中10萬元自起訴狀繕本送達翌
    日起至清償日止，按年息百分之5計算之利息，其中350,125
    元自110年10月21日起至清償日止，按年息百分之5計算之利
    息，均無理由，應予駁回。
五、本件事證已臻明確，兩造其餘主張、陳述、攻擊防禦方法及
    所提證據資料，核與本件判決所得心證及結果均不生影響，
    毋庸逐一論述，附此敘明。
六、本件係就民事訴訟法第427條第1項適用簡易程序所為原告敗
    訴之判決，依職權確定訴訟費用額為4,960元（第一審裁判
    費），應由原告負擔。　　
中　　華　　民　　國　　111 　年　　10　　月　　19　　日
                  士林簡易庭法  官  莊明達
上列正本係照原本作成。
如不服本判決，應於判決送達後20日內，向本院提出上訴狀並應
記載上訴理由，如於本判決宣示後送達前提起上訴者，應於判決
送達後20日內補提上訴理由書（須附繕本）。
中　　華　　民　　國　　111 　年　　10　　月　　19　　日
                            書記官  王淳平